【裁判字號】    89,南簡上,52
【裁判日期】    890824
【裁判案由】    公共危險
【裁判全文】
臺灣臺南地方法院刑事判決                        八十九年度南簡上字第五二號
    上  訴  人  丙○○
    即  被  告
右上訴人因公共危險案件，不服臺灣臺南地方法院新市簡易庭八十九年三月十日八十
九年度新交簡字第一三五號第一審判決（聲請簡易判決處刑案號：八十九年度偵字第
一七九五號），提起上訴，本院管轄之第二審合議庭判決如左：
    主  文
上訴駁回。
    事  實
一、丙○○於民國八十九年一月二十一日下午二時三十分許，因飲用酒類，已不能安
    全駕駛動力交通工具，猶駕駛車號ＴＩ—九七九三號自小客車。行經台南縣善化
    鎮東隆里一八一號前時，撞及丁○○所有，停於該路旁之車號ＴＧ—三二一七號
    自用小客車後仍繼續駛離。嗣為警獲報前往處理，並以酒精測定器檢測吹氣其吐
    氣所含酒精成分達每公升一‧一一毫克而查獲。
二、案經台南縣警察局善化分局報告臺灣臺南地方法院檢察署檢察官聲請簡易判決處
    刑。
    理  由
一、訊據上訴人即被告丙○○固坦承於右揭時、地駕駛所有之ＴＩ—九七九三號自小
    客車撞及丁○○所有之自小客車之事實不諱，惟矢口否認有何涉有公共危險之犯
    行，辯稱：伊擦撞丁○○所有之自小客車前，並未喝酒云云。經查：上訴人丙○○如何於服用酒類後，不能安全駕駛動力交通工具猶駕駛自小客車之事實，業據
    上訴人於警訊時供述明確，且本件係證人丁○○至台南縣警察局善化分局東昌派
    出所備案，表示聽路人說是某某人的兒子擦撞車子，台南縣警察局善化分局東昌
    派出所警員甲○○立即依據戶口名簿查出丙○○之地址後，與丁○○一起前往丙○○家勘查乙節，亦經證人甲○○及丁○○證稱無訛。上訴人雖辯稱係擦撞到丁○○之車子後，回家炒菜、飲酒，嗣因欲前往田裡工作，因不勝酒力，始在車內
    睡覺云云。惟證人甲○○於本院具結證稱：「從他（指丁○○）報案到我們到被
    告（即上訴人）家時間不會超過十分鐘，到達時被告坐在司機座位睡覺，被告有
    很濃的酒味」、「我和丁○○一起到丙○○的家，前後約十分鐘，‧‧‧他已酒
    醉躺在駕駛座」、「我們到時被告是醉了，在睡覺」等語（分別見本院八十九年
    五月十六日及八十九年七月六日訊問筆錄、），且證人丁○○亦證稱：「（問：
    被告撞到你的車後，你大約多久到被告家？）大約十分鐘」等語（見本院八十九
    年七月六日訊問筆錄），足見上訴人自發生上開擦撞後至回到家中，應不到十分
    鐘，而在如此短暫之時間內，上訴人如何能炒完菜、復飲酒至酒醉？況上訴人既
    係在家中飲酒，如因不勝酒力理應在家中休息、睡覺，焉有坐於自小客車內睡覺
    之理，上訴人上開所辯，顯與常情相違，難予憑信，是上訴人應係於發生擦撞前
    即已服用不明酒類甚明。另據行政院國軍退除役官兵輔導委員會台北榮民總醫院
    八十八年八月五日八八北總內字第二六八六八號函覆台灣士林地方法院之鑑定公
    文中陳述：當呼氣酒精濃度達０‧二五ＭＧ／Ｌ時，將造成輕度中毒，中毒症狀
    為協調功能降低；當呼氣酒精濃度達０‧五ＭＧ／Ｌ，將造成輕到中度中毒，中
    毒症狀為反應較慢、感覺減低、影響駕駛；當呼氣酒精濃度達０‧七五ＭＧ／Ｌ
    時，將造成思考、個性及行為之改變；當呼氣酒精濃度達一ＭＧ／Ｌ時，將造成
    中度中毒而有步態不穩、噁心、嘔吐、精神混惑不清等症狀。本件上訴人酒後呼
    氣酒精濃度經測得之數值為每公升一‧一一毫克，有酒精濃度測試表一紙附卷可
    憑，而上訴人所駕自小客車與證人丁○○之車子發生擦撞之事實，為上訴人陳稱
    在卷，並有照片四幀在卷可按，堪認被告服用酒類後，已達不能安全駕駛之程度
    ，上訴人所稱係為了閃躲老婦人，始擦撞到丁○○之自小客車云云，亦係卸責之
    詞，不足採信。上訴人另辯稱於製作警訊筆錄時，因有醉意不知筆錄內容為何，
    且指印係他人牽手畫押云云，然證人即製作丙○○警訊筆錄之台南縣警察局善化
    分局東昌派出所警員乙○○到庭證述稱；「我將被告帶回警局，被告知道發生何
    事，且告訴我們他和被撞的那部車的車主有親戚關係，問他什麼，他都可以一一
    回答，筆錄也是他蓋指印的」等語（見本院八十九年五月十一日訊問筆錄）、質
    之證人甲○○亦結證稱：「作筆錄時我在現場，‧‧‧他當時對警員所問的話，
    均能作答」等語（見本院八十九年五月十六日訊問筆錄），且上訴人亦自承：「
    當天作筆錄有點迷糊等語（見本院八十九年五月十六日訊問筆錄），顯見上訴人
    於製作警訊筆錄時，其精神狀況並未達到心神喪失、精神耗弱之程度，難認有因
    酒醉致影響其陳述能力及辨識能力之情形，上訴人所稱，無非推諉卸責之詞，亦
    不足採信。是本件事證明確，上訴人犯行洵堪認定，應依法論科。
二、核上訴人所為，係犯刑法第一百八十五條之三服用酒類，不能安全駕駛動力交通
    工具罪。原審適用上開法條、第四十二條第二項、罰金罰鍰提高標準條例第二條
    規定，量處上訴人罰金三萬元，並諭知易服勞役之折算標準，其認事、用法均無
    違誤，量刑亦屬妥適。被告上訴意旨否認犯罪，為無理由應予以駁回。
據上論斷，應依刑事訴訟法第四百五十五條之一第一項、第三項、第三百六十八條，
判決如主文。
本案經檢察官陳誌銘到庭執行職務。
中      華      民      國      八十九      年    八    月    二十四    日
          臺灣臺南地方法院刑事第二庭
                                          審判長法  官  林  勇  奮
                                                法  官  王  獻  楠
                                                法  官  鄭  燕  璘
右正本證明與原本無異。
如不服本判決，應於判決送達後十日內，向本院提出上訴狀。
                                                書記官  田  富  蓉
中      華      民      國      八十九      年    八    月    二十五    日
附錄本案論罪科刑法條全文：
刑法第一百八十五條之三
服用毒品、麻醉藥品、酒類或其他相類之物，不能安全駕駛動力交通工具而駕駛者，
處一年以下有期徒刑、拘役或三萬元以下罰金。


司法院資訊處製作；財團法人民間司法改革基金會備份。
